【裁判字號】    89,訴,248
【裁判日期】    890913
【裁判案由】    違反毒品危害防制條例
【裁判全文】
臺灣雲林地方法院刑事判決                          八十九年度訴字第二四八號
    公  訴  人  臺灣雲林地方法院檢察署檢察官
    被      告  戊○○
    指定辯護人  本院公設辯護人乙○○
右列被告因違反毒品危害防治條例案件，經檢察官提起公訴（八十九年度偵字第二二
三六號），本院判決如左：
    主  文
戊○○連續販賣第貳級毒品，處有期徒刑柒年拾月。
扣案之第貳級毒品安非他命捌包（驗餘淨重拾伍點陸參壹肆公克）沒收銷燬之；天平
秤壹組、夾鏈袋貳陸參個、塑膠分裝匙壹支均沒收；販賣毒品所得新台幣伍萬元沒收
，如全部或一部不能沒收時，以其財產抵償之。
    事  實
一、戊○○意圖營利，並基於概括之犯意，自民國八十八年五、六月間某日起，至八
    十九年一月一日或二日止，連續在雲林縣斗南鎮○○里○○路二十號住處或附近
    之電動玩具店內，每次均以一包新台幣（下同）三千元之價格，販賣第二級毒品
    安非他命一包予甲○○共十次；復基於同一之概括犯意，於八十九年三月間某日
    及四月十五日，連續二次在雲林縣斗南鎮某處，以每包五千元之價格販賣第二級
    毒品安非他命各一包予丁○○；再基於同一之概括犯意，於八十九年四月上旬某
    日及四月中旬某日，連續二次在雲林縣斗南鎮○○道路某紅綠燈處，以每包五千
    元之價格販賣第二級毒品安非他命各一包予丙○○。嗣於八十九年五月二十五日
    晚上十一時許，丙○○在雲林縣斗南鎮佳佳電子遊藝場廁所內，因吸食安非他命
    為警當場逮捕，並供出其吸食之安非他命係向戊○○購買；經警命其打電話與戊○○聯繫購買安非他命事宜，並相約於斗南鎮○○路與南昌路口見面交貨，而於
    同日晚上十一時四十分許，戊○○依約攜帶安非他命從斗南鎮○○路○段一六二
    號丁○○租住處外出，在上址路口處為警當場逮捕而未遂，並在其身上扣得販賣
    用之安非他命一包（毛重三點二公克）；員警再帶同戊○○返回丁○○上址租住
    處二樓房間內，逮捕丁○○（另案觀察勒戒），並扣得戊○○所有供販賣用之安
    非他命七小包（毛重十五點三公克）、天平秤一個、夾鏈袋二百六十三個及塑膠
    分裝匙一支，而查悉上情。
二、案經雲林縣警察局斗南分局報請臺灣雲林地方法院檢察署檢察官偵查起訴。
    理  由
一、訊據被告戊○○固坦承有施用第二級毒品安非他命之事實，惟矢口否認右揭犯行
    ，辯稱：伊不認識甲○○，不可能販賣安非他命給他；伊曾發現丙○○在電動玩
    具店以代幣詐賭，伊當場罵過丙○○，丙○○懷恨在心才挾怨誣指；丁○○受雇
    於伊麵店，曾協議合資各出五千元購買安非他命，但因丁○○沒錢而作罷，伊並
    未販賣安非他命云云。惟查右揭被告戊○○販賣安非他命之事實，業據證人丙○○於警訊時及偵審中、證人甲○○於偵審中、證人丁○○於偵查中分別證述綦詳
    。觀以證人丙○○於警、偵、審訊中，均能明白指出向被告購買安非他命確切之
    時間、地點、次數、價錢、包數，且無任何矛盾扞格之處；而經本院質以：販賣
    安非他命可能被判處無期徒刑或七年以上有期徒刑之重罪，若未向被告購買，不
    應任意指證等語，其仍堅決證稱：確實於上開時地向被告買過安非他命等語（見
    本院八十九年七月二十六日訊問筆錄），是縱被告所稱證人丙○○曾遭伊辱罵屬
    實，衡情此一爭執並非深仇大恨，證人丙○○當不至僅因此細故即甘冒偽證風險
    ，而任意指摘被告涉犯重罪之可能？證人甲○○於偵查中證稱：曾自八十八年初
    至八十九年一月一日或二日左右，向被告購買過安非他命十幾次左右、每次買一
    包約三千元左右等語（見偵查卷第二十九頁正背面）；於本院訊問時則明確結證
    稱：向被告買安非他命約十次，每包三千元，被告綽號叫「牛肉仔」，和他認識
    約半年多等語（見本院八十九年八月二十一日訊問筆錄），核與證人丙○○、丁○○證稱：被告綽號叫「牛肉仔」相符，益證被告辯稱伊不認識證人甲○○為虛
    假。另證人丁○○於偵查中證稱：於八十九年三月及四月十五日曾先後拿五千元
    透過戊○○買安非他命等語（見偵查卷第九頁背面），其雖於本院訊問時改稱：
    伊和被告合資買過二次，伊每次出五千元，被告出多少伊不知，被告買回來後就
    分一包給伊云云，以附和被告所辯二人曾合資購買，惟其等就是否確實出資交付
    五千元及買回後交付安非他命之事實所述明顯不一，足見證人改稱合資購買安非
    他命之情，係事後迴護之詞。參以員警查獲證人丙○○吸食安非他命後，即刻由
    丙○○打電話向被告聯絡購買安非他命事宜，被告於答應後遂攜帶安非他命至約
    定地點交易，旋即為員警逮捕，並在身上取出欲販賣予丙○○之安非他命一包，
    再循線至丁○○租住處，扣得被告所有存放在該處之安非他命七包，及一般販賣
    安非他命用之天平秤一個、分裝安非他命用之夾鍊袋二百六十三個及塑膠分裝匙
    一支等情，益徵被告辯稱上開扣案物均非伊販賣安非他命之物，係矯飾之詞。又
    將扣案之結晶顆粒八包送請鑑定結果，該顆粒確屬甲基安非他命無訛，有憲兵司
    令部刑事支援中心八十九年七月五日（八九）綱得字第○八九七七號鑑驗通知書
    一件在卷可稽。再查安非他命物稀價昂，且政府懸為禁令嚴加取締，茍無利可圖
    ，衡情被告應無甘冒被取締判處重刑之危險，平白從事該安非他命之買賣，是其
    販入之價格必較其出售之價格為低，而有從中賺取買賣價差牟利，應屬合理之認
    定，其有意圖營利之犯意，至為灼然。綜上所述，被告否認販賣安非他命，顯係
    事後卸責之詞，不足採信，事證明確，被告上開犯行堪以認定。
二、查毒品危害防制條例已於八十七年五月二十日經總統公布，於同年月二十二日起
    生效，依該條例第二條第二項第二款規定，「安非他命」係屬第二級毒品，被告
    販賣安非他命之行為，係在該法生效施行之後，自應適用新法即毒品危害防制條
    例之規定。核被告所為，係犯毒品危害防制條例第四條第二項、第五項販賣第二
    級毒品既遂罪及未遂罪。其販賣前，持有毒品安非他命之低度行為，應為其販賣
    毒品安非他命之高度行為所吸收，不另論持有罪。又被告先後多次販賣毒品安非
    他命既遂及最後一次販賣予丙○○未遂犯行，均時間緊接，犯罪構成要件相同，
    顯係基於概括犯意反覆為之，應依連續犯之規定論以既遂一罪，除無期徒刑部分
    依法不得加重外，應加重其刑。爰審酌被告不思以正途獲取報酬，竟以販賣毒品
    牟利，此不僅危害個人之身體健康，且嚴重危害社會秩序、影響社會治安，然其
    販賣毒品之數量不多及其生活狀況、智識程度、犯後仍否認犯行，不知悔悟等一
    切情狀，量處如主文所示之刑，以資懲儆。
三、扣案之安非他命八包（毛重約一七‧六七八六公克，驗餘淨重一五‧六三一四公
    克）係毒品，爰依毒品危害防制條例第十八條第一項前段之規定，沒收銷燬之。
    而扣案之天平秤一個、夾鏈袋二六三個及塑膠分裝匙一支，係供被告販賣毒品所
    用之物，應依同條例第十九條第一項之規定，沒收之。又被告先後販賣安非他命
    十次予甲○○、每次一包三千元，共三萬元；販賣二次予丁○○、每次一包五千
    元，共一萬元；販賣二次予丙○○、每次一包五千元，共一萬元，合計其販毒所
    得為五萬元，併依同條例第十九條第一項規定宣告沒收，如全部或一部不能沒收
    時，以其財產抵償之。
據上論斷，應依刑事訴訟法第二百九十九條第一項前段，毒品危害防制條例第四條第
第二項、第十八條第一項前段、第十九條第一項，刑法第十一條前段、第五十六條，
判決如主文。
本案經檢察官盧永盛到庭執行職務。
中      華      民國      八十九      年    九    月      十三    日
                                         臺灣雲林地方法院刑事第一庭
                                             法  官  唐  光  義
右正本證明與原本無異
如不服本判決，應於判決送達後十日內，向本院提出上訴狀。（須附繕本）
                                             書記官  陳  善  永
中      華      民      國      八十九      年    九    月      十三    日
毒品危害防制條例第四條
製造、運輸、販賣第一級毒品者，處死刑或無期徒刑；處無期徒刑者，得併科新臺幣
一千萬元以下罰金。
製造、運輸、販賣第二級毒品者，處無期徒刑或七年以上有期徒刑，得併科新臺幣七
百萬元以下罰金。
製造、運輸、販賣第三級毒品者，處五年以上有期徒刑，得併科新臺幣五百萬元以下
罰金。
製造、運輸、販賣專供製造或施用毒品之器具者，處一年以上七年以下有期徒刑，得
併科新臺幣一百萬元以下罰金。
前四項之未遂犯罰之。


司法院資訊處製作；財團法人民間司法改革基金會備份。
